# 请教陈版及各位老师：关于股改基准日时点还有尚在等待期内的股权激励

提问人：byzq2002 时间：2023-09-18 23:59:42
一、案例背景：甲公司于2022.1月对部分核心员工实施了股权激励，并约定了 5 年服务期及其他业绩等行权条件。
同时，甲公司以2022.2.28为股改基准日时点进行了股改。
二、问题请教：股改基准日是否不应该再保留有股权激励形成的其他资本公积？在股改实施日还有尚在等待期内、未实施完毕的的股权激励情形是否需要加速行权？
三、如需要加速行权，是否由相关准则或者法律方面的规定？是否可以提供相关诸如此类情形的IPO项目案例？

回答人：chenyiwei
1 、一般理解，股改时点最好不要有尚在等待期内的股权激励，否则可能导致股权不清晰或不稳定（通过持股平台进行的，可能有例外，但前提是发行人不能回购退出的激励对象原获得的激励股份）。
2 、如果截至股改基准日没有尚在等待期内的股权激励，则自然不存在是否保留与之相关的“其他资本公积”的问题；如果仍存在尚在等待期内的股权激励的，则对应的“其他资本公积”理论上也应一并转入股改后股份有限公司的股本和股本溢价。但如果这样处理，后续如果发生激励对象提前离职或业绩不达标等需转回股权激励的情形，则仍需从“其他资本公积”中转出，可能导致“其他资本公积”出现负数。